【裁判字號】    98,易,855
【裁判日期】    980420
【裁判案由】    竊盜
【裁判全文】
臺灣臺中地方法院刑事判決               98年度易字第855號
公  訴  人  台灣台中地方法院檢察署檢察官
被      告  乙○○
上列被告因竊盜案件，經檢察官提起公訴（98年度偵緝字第325
號），本院判決如下：
    主    文
乙○○竊盜，處有期徒刑伍月，如易科罰金，以新台幣壹仟元折
算壹日。
    犯罪事實
一、乙○○曾因強盜案件，經台灣高等法院台中分院91年度上訴
    字第548號判處有期徒刑七年四月，甫於民國97年6月9日假
    釋出監（假釋期滿日期為98年1月28日）。仍不知悔改，復
    意圖為自己不法之所有，於97年6月30日22時許至97年7月1
    日8時許之間某時，以不詳方式，在台中市○區○○街13號
    前，竊取甲○○所有停放該處之車牌號碼5J-7639號自小客
    車一輛（價值約新台幣3萬元），得手後供己使用。嗣於97
    年7月3日11時許，為警在台中縣清水鎮○○路517號旁尋獲
    上開自小客車，並在車內後照鏡上採得指紋2枚，經內政部
    警政署刑事警察局鑑定結果，皆與檔存之乙○○指紋卡右拇
    指指紋相符，而查悉上情。
二、案經台中縣警察局清水分局報請台灣台中地方法院檢察署檢
    察官偵查起訴。
    理    由
一、訊據被告乙○○否認竊盜犯行，辯稱伊沒有竊取5J-7639號
    自小客車，伊係在台中縣清水鎮○○路旁見到該自小客車，
    因該自小客車門未上鎖，車內很雜亂，以為沒人要，進入該
    自小客車看有無值錢物品，沒有找到值錢物品，臨時想擠青
    春痘而照後照鏡，所以指紋才留在後照鏡上，調整後照鏡擠
    青春痘後，又將後照鏡調回原來位置云云。惟查被告於警詢
    時先供稱伊不知道該自小客車內後照鏡為何採得伊右拇指指
    紋，也無法解釋云云；迨於偵查中始改稱伊係在台中縣清水
    鎮○○○路往臨港路上見到該自小客車，車內很髒，以為沒
    人要，才進入車內撿破銅爛鐵，沒有撿到，坐在車內駕駛座
    擠痘子，不小心碰到該自小客車云云，前後不一，已有可議
    。又車牌號碼5J-7639號自小客車係於97年7月3日11時許，
    為警在台中縣清水鎮○○路517號旁尋獲，並在車內後照鏡
    上採得指紋2枚，經內政部警政署刑事警察局鑑定結果，皆
    與檔存之乙○○指紋卡右拇指指紋相符；而該自小客車為甲
    ○○所有，於97年6月30日22時許停在台中市○區○○街13
    號前，97年7月1日8時許發現失竊等情，業據證人即採證員
    警丙○○、證人即被害人甲○○在本院審理時證述綦詳，並
    有台中市警察局車輛協尋電腦輸入單、台中縣警察局車輛尋
    獲電腦輸入單、台中縣警察局清水分局現場勘察報告、刑案
    現場照片、勘察採證同意書、車籍查詢基本資料、贓物認領
    保管單，及內政部警政署刑事警察局97年8月5日刑紋字第09
    7115230號鑑驗書、被告指紋卡片附卷可稽。依卷附刑案現
    場照片顯示，該自小客車尋獲時，車內舖設坐墊，懸掛車牌
    ，車窗、車身尚屬完整，車內亦非雜亂不堪，並無使人誤認
    為廢棄車輛之可能。證人甲○○在本院審理時復證稱該自小
    客車失竊時車內放有海報、名片、煙蒂，沒有很雜亂，與查
    獲時狀況差不多；證人丙○○在本院審理時則證稱伊後來去
    採證，在後照鏡鏡面中間下方採到指紋，當時車內狀況如卷
    附刑案現場照片所示等語，可知該自小客車失竊與查獲時之
    狀況並無明顯差別。況一般社會觀念皆認自小客車係價值較
    高之交通工具，而該失竊之自小客車車身尚屬完整，並懸掛
    車牌，依常情，被告焉會誤認為廢棄車輛。且被告自承進入
    車內尋找值錢物品，竟能從容調整車內後照鏡擠青春痘，事
    後又將後照鏡調回原來位置，亦有違經驗法則，顯見該自小
    客車應係被告所竊取。被告所辯無非飾之詞，不足採信，其
    犯行已堪認定。
二、核被告所為，係犯刑法第320條第1項之竊盜罪。爰審酌被告
    甫因強盜罪服刑假釋出監，仍不知悔改，復竊取被害人甲○
    ○所有自小客車供己使用，危害社會治安，損及被害人吳志
    之財產權益，非無惡性，被告事後否認上情，該自小客車價
    值約新台幣三萬元，業由被害人甲○○領回等一切情狀，處
    以如主文所示之刑，並諭知易科罰金之折算標準。
據上論斷，應依刑事訴訟法第299條第1項前段，刑法第320條第1
項、第41條第1項前段，刑法施行法第1條之1第1項、第2項前段
，判決如主文。
本案經檢察官謝耀德到庭執行職務。
中    華    民    國    98    年     4    月    20    日
                  刑事第二庭    法  官  鍾堯航
以上正本證明與原本無異。
如不服本判決應於收受判決後10日內向本院提出上訴書狀，並應
敘述具體理由；其未敘述上訴理由者，應於上訴期間屆滿後20日
內向本院補提理由書（均須按他造當事人之人數附繕本）「切勿
逕送上級法院」。
                                書記官  吳淑願
中    華    民    國    98    年     4    月    20    日
附錄論罪科刑法條
刑法第320條第1項：
意圖為自己或第三人不法之所有，而竊取他人之動產者，為竊盜
罪，處五年以下有期徒刑、拘役或五百元以下罰金。


司法院資訊處製作；財團法人民間司法改革基金會備份。
